臺灣高等法院刑事判決
上　訴　人　臺灣基隆地方法院檢察署檢察官
被　　　告　甲○○
上列上訴人因毒品危害防制條例案件，不服臺灣基隆地方法院94
年度訴字第336號，中華民國94年7月21日第一審判決（起訴案號
：臺灣基隆地方法院檢察署94年度毒偵字第1615號；移送併辦案
號：94年度毒偵字第415號、第1101 號），提起上訴，本院判決
如下：
    主  文
原判決撤銷。
甲○○連續施用第一級毒品，累犯，處有期徒刑壹年。扣案如附
表所示之第一級毒品海洛因（不含包裝袋）沒收銷燬之，用以裝
置上述毒品之包裝袋伍只及注射針筒貳支均沒收。
    事  實
一、甲○○前因施用毒品案件，先後2 次經臺灣雲林地方法院裁
    定送觀察、勒戒後，均認無繼續施用毒品之傾向，由臺灣雲
    林地方法院檢察署檢察官各於民國88年11月18日、89年10月
    26日為不起訴處分確定；又因施用第一級毒品海洛因及第二
    級毒品安非他命案件，經臺灣彰化地方法院裁定送強制戒治
    ，並由同署檢察官提起公訴，嗣經同院分別判處有期徒刑 8
    月、6月，定應執行有期徒刑1年1月確定，於93年1月20日假
    釋出監，於 93年3月12日假釋期滿未經撤銷假釋，其未執行
    之刑以已執行論而執行完畢。詎其猶不知戒除施用毒品惡習
    ，復於前揭強制戒治執行完畢釋放後5 年內，基於施用第一
    級毒品海洛因之概括犯意，自93年6 月中旬某日時起，至94
    年6月5日某時止，在其基隆市○○街40巷15號1 樓前租屋處
    或基隆市○○○路某加油站公共廁所內等地，以將海洛因摻
    水置入注射針筒，再注射其右手肘外側皮膚靜脈血管處之方
    式，連續施用第一級毒品海洛因多次，約1星期施用1次。為
    警先後於附表所示之時、地查獲，並扣得如附表所示之物（
    94年6月5日查獲裝置毒品海洛因之包裝袋為甲○○所有供預
    備施用毒品海洛因所用之物，餘裝置毒品海洛因之包裝袋為
    其所有供施用毒品海洛因所用之物），且均經採集其尿液送
    驗結果呈海洛因代謝物嗎啡陽性反應。惟甲○○仍承續前概
    括之犯意，於 94年6月27日下午，在其工作之基隆市○○街
    40巷9 號卡拉ＯＫ店，依同一方式施用第一級毒品海洛因一
    次，嗣於94年6月30日下午4時50分為警查獲。
二、案經基隆市警察局第一分局報請臺灣基隆地方法院檢察署檢
    察官偵查起訴及移請併辦。
    理  由
一、上揭事實業據被告於原審及本院審理時自白不諱，又被告歷
    次被查獲時經警採集其尿液送驗結果，證實均呈海洛因代謝
    物嗎啡陽性反應，有基隆市警察局第一分局警備隊查獲涉嫌
    毒品危害防制條例毒品初步鑑驗報告單2 份、基隆市警察局
    第一分局94年1月26日基警分一刑字第0940005289號、94年4
    月12日基警分一刑字第0940000534號、94年6月5日基警分一
    刑字第0940000746號偵辦毒品案件尿液檢體委驗單、基隆市
    警察局第四分局94年3月24日基警分四刑字第0940000586 號
    偵辦毒品案件尿液檢體對照表二份、基隆市第一分局偵辦毒
    品案件尿液檢體送驗登記表、臺灣尖端先進生技醫藥股份有
    限公司94年2月4日、同年3月30日、同年4月20日、同年6 月
    10日、同年7月8日濫用藥物檢驗報告各1 份、在卷可按。又
    歷次被查獲之毒品經送驗結果，證實係第一級毒品海洛因，
    其淨重、包裝重分如附表編號1、2、4 所示，各有基隆市警
    察局第一分局警備隊查獲涉嫌毒品危害防制條例毒品初步鑑
    驗報告單2份、法務部調查局94年3月18日調科壹字第320002
    647號、94年5月5日調科壹字第3200022804號、94年8月9 日
    調科壹字第320002968 號鑑定通知書各一份附卷可按，此外
    ；並有注射針筒二支扣案及本院被告全國前案紀錄表、臺灣
    基隆地方法院檢察署刑案資料查註紀錄表及全國施用毒品案
    件紀錄表各1份在卷可稽，事證已臻明確。
二、按海洛因係毒品危害防制條例第2條第2項第1款所定之第一
    級毒品，被告予以施用，核其所為，係犯毒品危害防制條例
    第10條第1 項之施用第一級毒品罪。其持有第一級毒品海洛
    因係供施用，其持有第一級毒品之低度行為為施用第一級毒
    品之高度行為所吸收，不另論罪。又其先後多次施用第一級
    毒品海洛因之犯行，時間緊接，觸犯構成要件相同之罪名，
    顯係基於概括犯意反覆為之，應依連續犯之規定論以施用第
    一級毒品罪，並依法加重其刑。被告於 94年1月26日係在警
    察未發現其有施用毒品或持有毒品證據之情況下，即在員警
    盤查時主動交付身上之第一級毒品海洛因2 包，並向員警供
    承其施用第一級毒品海洛因等情，業據證人即查獲員警蔡富
    國、陳永例於原審審理時證述明確（見原審 94年7月13日審
    判筆錄），該次雖為對未發覺之罪自首並接受裁判，惟被告
    於自首後復再犯施用第一級毒品案件，而為警搜索、盤查查
    獲（查獲情形如附表所示），此部分犯行不為先前自首之效
    力所及，亦即被告雖就其所犯裁判上一罪之一部分自首，然
    從個別犯行之事實上觀察，其效力不能及於自首後復犯之部
    分犯行，而該自首之犯行既與其後復犯之犯行應依連續犯規
    定論以一罪，即無從分割而依自首之例予以減輕其刑，併予
    敘明。關於被告於 94年6月27日下午，在其工作之基隆市○
    ○街40巷9 號卡拉ＯＫ店施用第一級毒品海洛因一次部分，
    雖未經起訴，惟因與起訴部分有連續犯裁判上一罪關係，依
    審判不可分原則，為起訴效力所及，案經檢察官移請併辦，
    本案自應併予審理。末查被告曾受有前揭犯罪事實欄刑之科
    刑及執行完畢情形，有本院被告全國前案紀錄表在卷可稽，
    其受有期徒刑之執行完畢後5 年內再犯本件有期徒刑以上之
    罪，為累犯，應依刑法第47條之規定遞加重其刑。另公訴人
    雖僅就被告自94年2月初某日時起至同年3月24日15時為警採
    尿前回溯24小時內某時，連續施用第一級毒品海洛因之犯行
    提起公訴，而未就前揭犯罪事實欄所載其餘時點施用海洛因
    之犯行起訴（包括移送併案審理部分），然此部分之犯罪事
    實與起訴部分，有連續犯之裁判上一罪關係，為起訴之效力
    所及，本院自應併予審理。
三、原審認被告罪證明確，予以論罪科刑，固非無見，惟查被
    告於如附表編號1、2、4 所示時、地被警察獲之第一級毒品
    海洛因，其淨重及包裝重分如附表編號1、2、4 扣得物品欄
    所示，原判決認定及宣告沒收銷燬之毒品海洛因重量與實際
    鑑驗之結果不符關於被告於94年6月27 日下午，在其工作
    之基隆市○○街40巷9 號卡拉ＯＫ店施用第一級毒品海洛因
    一次部分，雖未經起訴，惟因與起訴部分有連續犯裁判上一
    罪關係，依審判不可分原則，為起訴效力所及，案經檢察官
    提起上訴並移請併辦，其上訴有理由，自應由本院併予審理
    ，原審未及審理，均有未當，爰由本院將原判決撤銷改判，
    並審酌被告前有多次施用毒品之前科，猶不知戒除毒品惡習
    而續為施用毒品，惡性非輕，另其所犯施用毒品之犯罪係戕
    害自身健康之行為，於他人尚不致造成損害、其施用之次數
    及其犯罪後坦承犯行之態度等一切情狀，量處如主文第二項
    所示之刑，以示懲儆。
四、扣案如附表所示之第一級毒品海洛因為查獲之毒品，就海洛
    因毒品本身（不含包裝袋），應依毒品危害防制條例第18條
    第1 項前段規定宣告沒收銷燬之；另扣案之用以裝置上述毒
    品之包裝袋5只及注射針筒2支，均為被告所有，供本件犯罪
    所用或預備犯罪所用之物（除94年6月5日查獲裝置毒品海洛
    因之包裝袋並未使用，係預備供犯罪所用之物外，餘皆為供
    本案犯罪所用之物），業據被告供明在卷（見原審卷第 123
    頁），爰依刑法第38條第1項第2款規定予以宣告沒收。
五、據上論斷，應依刑事訴訟法第369條第1項前段、第364 條、
    第299條第1項前段，毒品危害防制條例第10條第1 項、第23
    條第2項、第18條第1項前段，刑法第11條、第56條、第47條
    、第38條第1項第2款，判決如主文。
本案經檢察官洪泰文到庭執行職務。
中　　華　　民　　國　　94　　年　　10　　月　　20　　日
　　　　　　  　　刑事第十庭審判長法　官  陳正雄
　　　　　　　　　　　　　　　　　法　官  許宗和
　　　　　　　　　　　　　　　　  法　官  許錦印
以上正本證明與原本無異。
如不服本判決，應於收受送達後十日內向本院提出上訴書狀，其
未敘述上訴之理由者並得於提起上訴後十日內向本院補提理由書
（均須按他造當事人之人數附繕本）。
                                  書記官  楊妙恩
中　　華　　民　　國　　94　　年　　10　　月　　26　　日
附錄本案論罪科刑法條全文：
毒品危害防制條例第10條第1項
施用第一級毒品者，處6月以上5年以下有期徒刑。
附表：
┌──┬──────┬──────┬──────┬──────┐
│編號│查 獲 時 間 │查 獲 地 點 │查 獲 原 因 │扣 得 物 品 │
├──┼──────┼──────┼──────┼──────┤
│ 1  │94年1月26日 │基隆市○○街│為警至左開地│第一級毒品海│
│    │13時30分許  │40巷15號    │點盤查，並經│洛因2包（淨 │
│    │            │            │被告主動自皮│重0.14公克、│
│    │            │            │包取出第一級│包裝重0.38  │
│    │            │            │毒品海洛因2 │公克）      │
│    │            │            │包，且供承施│            │
│    │            │            │用第一級毒品│            │
│    │            │            │海洛因之犯行│            │
│    │            │            │，自首而接受│            │
│    │            │            │裁判。      │            │
├──┼──────┼──────┼──────┼──────┤
│ 2  │94年3月24日 │同上址      │為警持本院核│(1)第一級毒品│
│    │13時50分許  │            │發之搜索票至│  海洛因2包 │
│    │            │            │左開地點依法│  （淨重0.5 │
│    │            │            │執行搜索時查│  公克、包裝│
│    │            │            │獲          │  重0.36公克│
│    │            │            │            │  ）        │
│    │            │            │            │(2)被告所有供│
│    │            │            │            │  施用本案第│
│    │            │            │            │  一級毒品所│
│    │            │            │            │  用之注射針│
│    │            │            │            │  筒1支。   │
├──┼──────┼──────┼──────┼──────┤
│ 3  │94年4月12日 │基隆市成功一│為警在左開處│被告所有供施│
│    │19時許      │路、光二路口│所發現被告手│用本案第一級│
│    │            │            │臂上有注射針│毒品所用之注│
│    │            │            │孔，上前盤查│射針筒1支。 │
│    │            │            │而查獲      │            │
├──┼──────┼──────┼──────┼──────┤
│ 4  │94年6月5日19│基隆市○○路│同上        │第一級毒品海│
│    │時許        │與精一路口  │            │洛因1包（淨 │
│    │            │            │            │重0.04公克、│
│    │            │            │            │包裝重0.20公│
│    │            │            │            │克）        │
└──┴──────┴──────┴──────┴──────┘
